【裁判字號】    95,交易,43
【裁判日期】    950713
【裁判案由】    公共危險
【裁判全文】
臺灣臺南地方法院刑事判決              95年度交易字第43號
公  訴  人  臺灣臺南地方法院檢察署檢察官
被      告  甲○○
上列被告因公共危險案件，經檢察官提起公訴（95年度偵字第
4038號），被告就犯罪事實為有罪之陳述，經本院裁定進行簡式
審判程序，本院判決如下：
    主  文
甲○○服用酒類，不能安全駕駛動力交通工具而駕駛，累犯，處
有期徒刑柒月。
    事  實
一、甲○○曾有違反槍砲彈藥刀械管制條例、妨害兵役治罪條例
    、傷害等前科，其又曾因酒醉駕車之公共危險案件，經本院
    臺南簡易庭以90年度南交簡字第1562號簡易判決判處有期徒
    刑3月確定，於民國92年1月17日執行完畢；其又因另一酒醉
    駕車之公共危險案件，經臺灣高雄地方法院鳳山簡易庭以91
    年度鳳交簡字第357號簡易判決判處有期徒刑3月確定，並於
    93年6月2日執行完畢。詎其猶不知悔改，復於94年9月20日
    晚上8時至9時許，在臺南市立殯儀館於飲用1瓶米酒後，已
    不能安全駕駛動力交通工具，仍不顧大眾行車之公共安全，
    於同日晚上9時20分許，酒後駕駛牌照號碼VHW-060號輕機車
    ，沿臺南市○○○路○段，由東向西行駛，途經中華南路1段
    1000號前，因不勝酒力而失控摔倒，經警據報前往處理，並
    以酒精檢測器測試，測試其呼氣後之酒精濃度竟高達每公升
    1.76毫克。
二、案經臺南市警察局第六分局報請臺灣臺南地方法院檢察署檢
    察官偵查起訴。
    理  由
一、本件係經被告甲○○於準備程序當庭表示認罪，而經本院裁
    定以簡式審判程序加以審理，則依據刑事訴訟法第273條之2
    、同法第159條第2項之規定，不適用傳聞法則有關限制證據
    能力之相關規定，合先敘明。
二、上揭犯罪事實，業據被告甲○○於警詢及本院審理中坦承不
    諱，並有酒精測定值表、測試觀察紀錄表、道路交通事故現
    場圖、道路交通事故調查報告表（一）、（二）、道路交通
    事故現場圖、舉發違反道路交通管理事件通知單影本各1份
    及現場照片7張附卷可資佐證。按汽車駕駛人飲用酒類或其
    他類似物後其吐氣所含酒精濃度超過每公升0.25毫克或血液
    中酒精濃度超過百分之0.05者，不得駕車，道路交通安全規
    則第114條第2款定有明文。又刑法第185條之3規定所稱之「
    不能安全駕駛」，係屬抽象危險犯，並不以發生具體危險為
    必要，對於飲酒後呼氣酒精濃度已達每公升0.55毫克（0.55
    MG\L）以上，肇事率為一般正常人之10倍，認為已達不能安
    全駕車之標準，此業經法務部88年5月18日以法88檢字第001
    669號函公告週知。被告吐氣後之酒精濃度竟高達每公升1.7
    6毫克，遠遠超過上開標準，依卷附「體內酒精濃度與肇事
    率關係表」，其已迷醉，肇事率為一般正常人之50倍以上，
    足見被告已達不能安全駕駛動力交通工具之情狀甚明。事證
    明確，被告犯行洵堪認定。
三、核被告甲○○所為，係犯刑法第185條之3之公共危險罪。被
    告曾因酒醉駕車之公共危險案件，經本院臺南簡易庭以90年
    度南交簡字第1562號簡易判決判處有期徒刑3月確定，於92
    年1月17日執行完畢；其又因另一酒醉駕車之公共危險案件
    ，經臺灣高雄地方法院鳳山簡易庭以91年度鳳交簡字第357
    號簡易判決判處有期徒刑3月確定，並於93年6月2日執行完
    畢之事實，有臺灣臺南地方法院檢察署刑案資料查註紀錄表
    及臺灣高等法院被告前案紀錄表在卷可按。又刑法第47條於
    94年2月2日修正公布，並於95年7月1日施行，被告於執行完
    畢後，5年之內再故意犯本件有期徒刑以上之罪，不論依修
    正前之刑法第47條，或修正後之刑法第47條第1項之規定，
    均構成累犯，對被告而言並無有利或不利之情形，自不生新
    舊法比較之問題，依刑法第2條第1項前段「行為後法律有變
    更者，適用行為時之法律」之規定，應逕依修正前之刑法第
    47條，論以累犯，並加重其刑。審酌被告之品行不佳，有違
    反槍砲彈藥刀械管制條例、妨害兵役治罪條例、傷害、酒醉
    駕車之公共危險案件等前科，智識程度為高小畢業、生活經
    濟狀況普通、曾2次因酒醉駕車之公共危險案件被法院判刑
    仍不知悔改，其本件飲酒後吐氣之酒精濃度高達每公升1.76
    毫克，已程迷醉狀態，駕車肇事之危險性已高出一般人50倍
    以上，竟然罔顧自己及大眾之道路交通安全而駕駛機車，又
    衡量起訴檢察官具體求刑判處被告有期徒刑8月，以及被告
    幸未發生車禍造成他人之傷、亡，被告事後坦承犯行、態度
    尚佳等一切情狀，本院認以判處被告有期徒刑7月為適當，
    爰量處如主文所示之刑，以示懲儆。
據上論斷，應依刑事訴訟法第273條之1第1項、第299條第1項前
段，刑法第2條第1項前段、第185條之3、修正前刑法第47條，判
決如主文。
本案經檢察官乙○○到庭執行職務
中    華    民    國    95    年    7    月    13     日
                  刑事第七庭    法  官  林勝利
以上正本證明與原本無異。
如不服本判決，應於判決送達後10日內，向本院提出上訴狀。
                                書記官  陳金堂
中    華    民    國    95    年    7    月    13     日
附錄本案論罪科刑法條全文：
中華民國刑法第185條之3
服用毒品、麻醉藥品、酒類或其他相類之物，不能安全駕駛動力
交通工具而駕駛者，處1年以下有期徒刑、拘役或3萬元以下罰金
。


司法院資訊處製作；財團法人民間司法改革基金會備份。
